【裁判字號】    98,易,3265
【裁判日期】    981221
【裁判案由】    傷害
【裁判全文】
臺灣臺北地方法院刑事判決              98年度易字第3265號
公  訴  人  臺灣臺北地方法院檢察署檢察官
被      告  甲○○
上列被告因傷害案件，經檢察官提起公訴（九十八年度偵字第二
０六五三號），被告於準備程序中先就被訴事實為有罪之陳述，
經本院告以簡式審判之旨，並聽取當事人之意見後，本院合議庭
裁定行簡式審判程序，判決如下：
    主  文
甲○○傷害人之身體，處拘役拾日，如易科罰金，以新臺幣壹
仟元折算壹日。
    事  實
一、甲○○於民國九十七年十二月七日下午二時許，前往臺北縣
    新店市○○街四八號財團法人臺北縣私立真光教養院(下稱
    真光教養院)參訪，因細故與教養院值班人員劉沛淇發生口
    角爭執，甲○○竟基於傷害之犯意，以右腳踹踢劉沛淇左前
    小腿及左膝上方，致劉沛淇受有左膝（大腿）挫傷之傷害。
二、案經被害人劉沛淇訴請臺北縣政府警察局新店分局報告臺灣
    臺北地方法院檢察署檢察官偵查起訴，甲○○於準備程序進
    行中就被訴事實為有罪之陳述，經本院合議庭裁定改行簡式
    審判程序。
    理  由
一、上揭犯罪事實，業據被告甲○○於警詢時、偵查中檢察事務
    官訊問時坦認確有用腳踹到告訴人劉沛淇之事實，被告並迭
    於本院準備程序中及審理時均坦認不諱（見臺灣臺北地方法
    院檢察署《下稱臺北地檢署》九十八年度發查字第一一二三
    六號卷第二二頁、九十八年度他字第二九二六號卷第二三頁
    、本院卷第八頁至第一二頁反面），並經證人即告訴人劉沛
    淇於警詢及偵查中證述綦詳（見臺北地檢署九十八年度發查
    字第一一二三六號卷第一六頁至第一七頁、九十八年度偵字
    第二０六五三號卷第一０頁至第一一頁），核與證人乙○○
    、姚成森於偵查中檢察官訊問時到庭具結後之證述（見臺北
    地檢署九十八年度偵字第二０六五三號卷第九頁至第一０頁
    、第一七頁至第一九頁、九十八年度他字第二九二六號卷第
    三二頁至第三三頁）相符，復有耕莘醫院九十七年十二月八
    日診斷證明書一紙（見臺北地檢署九十八年度發查字第一一
    二三六號卷第一四頁）附卷可稽，堪信被告於本院審理中出
    於任意性之自白，應與事實相符。是
    本件事證明確，被告犯行洵堪認定，應予依法論科。
二、核被告所為，係犯刑法第二百七十七條第一項之傷害罪。爰
    審酌被告僅因細故與告訴人發生口角爭執，即在上開處所為
    前開犯行，惟斟酌其前無犯罪紀錄，素行良好，而本件主要
    係因首揭細故爭執所致，犯罪動機、目的單純，參以當時雙
    方口角爭執之狀態，又被告於犯罪後雖迄未能與告訴人和解
    ，然業已坦承犯行，知所悔悟，兼衡公訴人亦求請量處拘役
    三十日刑度等一切情狀，量處如主文所示之刑，並諭知易科
    罰金折算標準，以示懲儆。
據上論斷，應依刑事訴訟法第二百七十三條之一第一項，刑法第
二百七十七條第一項、第四十一條第一項前段，刑法施行法第一
條之一，判決如主文。
本案經檢察官林怡君到庭執行職務。
中    華    民    國    98    年    12    月    21    日
                  刑事第五庭  法  官  鄭昱仁
上正本證明與原本無異。
如不服本判決應於收受送達後10日內向本院提出上訴書狀，並應
敘述具體理由；其未敘述上訴理由者，應於上訴期間屆滿後20日
內向本院補提理由書（均須按他造當事人之人數附繕本）「切勿
逕送上級法院」。告訴人或被害人如對於本判決不服者，應具備
理由請求檢察官上訴，其上訴期間之計算係以檢察官收受判決正
本之日期為準。
                              書記官  宋德華
中    華    民    國    98    年    12    月    21    日
附錄本案論罪科刑法條：
中華民國刑法第277條
（普通傷害罪）
傷害人之身體或健康者，處 3 年以下有期徒刑、拘役或 1 千元
以下罰金。
犯前項之罪因而致人於死者，處無期徒刑或 7 年以上有期徒刑
；致重傷者，處 3 年以上 10 年以下有期徒刑。

司法院資訊處製作；財團法人民間司法改革基金會備份。
